【裁判字號】    97,交抗,1109
【裁判日期】    971031
【裁判案由】    違反道路交通管理處罰條例
【裁判全文】
台灣高等法院交通事件裁定            97年度交抗字第1109號
抗  告  人
即受處分人  甲○○
上列抗告人因違反道路交通管理處罰條例案件，不服台灣板橋地
方法院，中華民國97年7月16日所為裁定（97年度交聲字第654號
，原處分案號：交通部公路總局台北區監理所97年 3月24日北監
自裁字裁40－DB0000000號），提起抗告，本院裁定如下：
    主  文
抗告駁回。
    理  由
一、抗告意旨略以：案發當天是下雨天，而照片是晴天，所以
    該照片並不足以證實當日確有掛標示牌，況抗告人當天在北
    橫回程時有再去確認標示牌並無懸掛之事實。手持式儀器
    的操作過程若手的移動動作過大，可能因相對速度的增加，
    造成測量結果的不準確，而員警操作動作是否符合「標準作
    業手冊」亦非無疑，請調閱當日錄音帶，調查警員是否有不
    當操作情形。手持式雷達測速器是否有操作手冊？其內容
    如何？當天另有車輛速度五十幾公里，並未被攔停，員警
    以其私人意志執法，亦有可議云云。
二、按汽車駕駛人，行車速度，超過規定之最高時速，或低於規
    定之最低時速，除有第四十三條第一項第二款情形外，處新
    台幣一千二百元以上二千四百元以下罰鍰，道路交通管理處
    罰條例第四十條定有明文。
三、經查：
  (一)查抗告人即受處分人甲○○駕駛車號EU-5251 號自用小客車
    於民國九十七年一月二十六日下午三時三十五分許，行駛於
    省道台七線「雪霧隧道」出口處時，以時速七十二公里速度
    行駛，超過該處限速三十公里，經該處雷達測速儀採證後，
    為桃園縣政府警察局大溪分局員警掣單舉發超速四十二公里
    之違規等情，已據原裁定依憑舉發通知單、桃園縣政府警察
    局大溪分局九十七年三月七日以溪警分交字第0972013369號
    函文、「雪霧隧道」入出口處現場照片及雷射測速儀檢驗照
    片各二紙等證據資料，說明其認定之依據及駁回聲明異議之
    理由，核其認事用法並無違誤。
  (二)又抗告人經員警稽查違規當場掣單舉發之地點，為台七線雪
    霧隧道口，在上開雪霧隧道另一端入口處前即一百公尺以上
    之路旁明顯處，即豎有「前有測速照相請減速慢行」之標示
    ，字體巨大清晰，為一般駕駛人所得清楚看見無訛，此有照
    片乙紙附原審卷可憑，則本件員警於測速處至少一百公尺前
    已有明顯標示，始以科學儀器取得證據資料，自符合道路交
    通管理處罰條例第七條之二第二項所定：「行車速度超過規
    定之最高速限或低於規定之最低速限之違規行為，採用固定
    或非固定式科學儀器取得證據資料證明者，於一般道路須至
    少於一百公尺，於高速公路、快速公路須至少於三百公尺前
    ，明顯標示」之要求，足徵員警已依道路交通管理處罰條例
    之規定，合法取締。況上開設置測速警示標誌之立法意旨，
    係促使駕駛人注意減速，避免因速限或警示標誌距離舉發地
    點過短，使駕駛人反應不及而無從依速限行駛所而設，以期
    駕駛人在避免受罰之心理下，達到依行車速限駕駛進而維護
    行車安全之最大效益，縱令舉發機關未設警告標誌或所設置
    警告標誌之位置未在法定之距離內，抗告人亦非即可違規超
    速行駛。再查，警車配發之雷射測速儀，符合國際檢驗規定
    ，執勤警員以雷射測速槍上方視窗內紅外線點瞄準被測車輛
    ，經鎖定後，螢幕即顯示其速度與施測者之距離，是以本件
    之雷射測速儀，依其偵測車速之特性及其精確性，應無誤判
    之可能。況本件雷達測速儀，前經經濟部標準檢驗局檢定合
    格，其有效期限至九十七年十二月，於測得抗告人超速行駛
    之日，該具雷射測速儀尚在檢驗合格期限內，此有黏附於該
    雷射測速儀之經濟部標準檢驗局M0GA0000000 號雷射測速儀
    檢定合格單之照片1 紙在卷足憑，並無任何事證可證明本件
    雷射測速儀功能有瑕疵，且員警執行交通稽查勤務，業經相
    當程度之專業訓練，觀察程度較一般人更為專注，操作雷射
    測速儀，應無誤認之可能。抗告人指摘舉發員警未按照標準
    作業手冊操作，以手持儀器動作過大，可能造成相對速度增
    加云云，無非臆測之詞，難以採信。
  (三)末查，違規處所是否存有其他相同違規之情形、本件警員舉
    發違規時是否錄音，均與抗告人本件違規事實無涉。抗告人
    之質疑，並無具體事證可證明，縱或屬實，仍不影響抗告人
    確有本件違規事實之認定。
四、綜上，抗告人確有超速行駛之違規行為，事證明確，堪以認
    定。從而，原處分以抗告人駕車超速行駛，違反道路交通管
    理事件統一裁罰基準及處理細則第四十三、四十四、六十七
    條及道路交通管理處罰條例第四十條規定，裁處抗告人罰鍰
    新台幣二千元，並依道路交通管理處罰條例第六十三條第一
    項第一款規定記違規點數一點等情，原裁定認其裁罰並無違
    誤而予維持，駁回抗告人之聲明異議，經核並無不合。抗告
    人仍執己見，率指原裁定不當，為無理由，抗告應予駁回。
據上論斷，應依道路交通案件處理辦法第二十六條，刑事訴訟法
第四百十二條，裁定如主文。
中    華    民    國    97    年    10    月    31    日
                  刑事第二十庭審判長法  官  楊貴雄
                                    法  官  鄧振球
                                    法  官  高愈杰
以上正本證明與原本無異。
不得再抗告。
                                    書記官  廖月女
中    華    民    國    97    年    10    月    31    日


司法院資訊處製作；財團法人民間司法改革基金會備份。
